【裁判字號】    95,抗,301
【裁判日期】    950425
【裁判案由】    侵占
【裁判全文】
臺灣高等法院刑事裁定                   95年度抗字第301號
抗  告  人  臺灣基隆地方法院檢察署檢察官
被      告  丙○○
被      告  丁○○
上列二人共同
選任辯護人  陳福寧律師
上列抗告人因被告業務侵占等案件，不服臺灣基隆地方法院中華
民國95年2月27日裁定（94年度訴字第854號），提起抗告，本院
裁定如下：
    主  文
抗告駁回。
    理  由
一、公訴意旨略以：丁○○、丙○○二人為夫妻關係，而丁○○
    與戊○○又為兄弟關係。緣戊○○與丁○○二人合組鴻良運
    輸股份有限公司（下稱鴻良公司），並推由戊○○擔任董事
    長，由丁○○擔任董事兼任總經理，丙○○則擔任董事。惟
    自民國（下同）85年4 月間起，戊○○因另需兼顧世界證券
    公司之業務，遂將鴻良公司業務交付丁○○、丙○○二人管
    理，並將鴻良公司印章及公司負責人戊○○之印章委由丁○○、丙○○夫婦二人掌管。詎丁○○、丙○○二人竟共同基
    於侵占職務上持有，屬戊○○所有，票號：83-NX-000001號
    ，面額1,200股之鴻良公司股票（未扣案，現在丁○○之占
    有中）及偽造文書之概括犯意，先於88年5月5日未經戊○○
    授權或許可，偽刻戊○○印章1枚。再於88年9月16日，明知
    戊○○所有上開鴻良公司股票並未移轉丁○○，竟由丙○○
    自任召集人，並由股東丁○○、邱美珠、許明振、許素琴、
    簡逸雲、許增富、許素玲（邱美珠、許明振、許素琴、簡逸
    雲、許增富、許素玲均由檢察官另簽分偵辦）等人具名蓋章
    ，以鴻良公司部分董監事、股東持股全部轉讓為由，暨檢具
    丁○○業務上製作，交付丙○○，內容記載戊○○原所有鴻
    良公司股份全部移轉至丁○○名下之不實股東名冊，以鴻良
    公司名義，向經濟部中部辦公室提出申請許可自行召開股東
    臨時會，致經濟部中部辦公室陷於錯誤，以88年9月21日經
    （）中字第685502號函許可召集。又於89年3月21日，共
    同基於犯意之聯絡，以鴻良公司名義，申請撤回上開申請，
    並由丙○○未經戊○○同意或授權，在上開撤回聲請書偽造
    戊○○署押及印文，均足生損害於經濟部就鴻良公司登記資
    料管理之正確性，因認被告丁○○、丙○○涉犯刑法第216
    條行使第210條偽造私文書及行使215條業務上登載不實文書
    罪與第336條第2項業務侵占罪等罪嫌。
二、按檢察官就被告犯罪事實，應負舉證責任，並指出證明之方
    法。法院於第一次審判期日前，認為檢察官指出之證明方法
    顯不足認定被告有成立犯罪之可能時，應以裁定定期通知檢
    察官補正，逾期未補正者，得以裁定駁回起訴，刑事訴訟法
    第一百六十一條第一項、第二項分別定有明文。其中所稱「
    指出證明之方法」，應包括指出調查之途徑，與待證事實之
    關聯及證據之證明力等事項（參見最高法院91年度第4 次刑
    事庭會議決議）。
三、本件公訴人指被告丙○○、丁○○涉犯刑法第216條、第210
    條、第215條、第336條第2 項等罪嫌，對被告等提起公訴，
    並舉：(1)鴻良運輸股份有限公司戊○○股票影本1 份；(2)經
    濟部中部辦公室鴻良運輸股份有限公司登記資料影本1 份；
    (3)存證信函4 份；(4)告訴人之告訴狀、再議聲請狀、再議補
    充理由狀及偵訊筆錄；(5)被告偵訊筆錄為證（參見起訴書「
    證據並所犯法條」第1項之記載）。經查：
  (一)本案偵查之發動，實係戊○○以鴻良公司名義，於88年11月
    11日，向臺灣基隆地方法院檢察署（以下簡稱「基隆地檢署
    」）具狀提出告訴；惟因檢察官偵查結果，認被告犯罪嫌疑
    尚有不足，遂於88年12月30日，以88年度偵字第6557號為不
    起訴處分。嗣臺灣高等法院檢察署（以下簡稱「甲○署」）
    再議發回，基隆地檢署遂二度分案由檢察官續行偵辦。乃檢
    察官首度續行偵查結果，仍認被告犯罪嫌疑不足，並進而於
    89年8月31日，以89年度偵續字第15號，第二度對被告為不
    起訴處分。惟又經甲○署再議發回，基隆地檢署遂三度分案
    由檢察官續行偵辦。檢察官第二度續行偵查結果，猶認被告
    犯罪嫌疑尚有不足，遂於91年11月13日，以90年度偵續一字
    第2號，三度對被告為不起訴處分。乃又經甲○署再議發回
    ，基隆地檢署並因之四度分案由檢察官續行偵辦。檢察官第
    三度續行偵查結果，仍認被告犯罪嫌疑顯然不足，遂於92年
    11月12日，以92年度偵續二字第1號，四度對被告為不起訴
    處分。乃嗣又經甲○署略以：「(1)證人許增富等人均係被告
    夫妻二親等內之血親或姻親，不可能期待其為客觀真實之陳
    述，是渠等所證與事實是否相符，宜依法調查，俾憑判斷被
    告所辯稱戊○○將股權讓與伊之情事是否可採（按：證人許
    增富、許素玲、許楊憲雪、簡志人、許義於偵查中，均曾到
    庭證述略稱：戊○○因積欠或挪用鴻良公司項款，而曾同意
    『將自己所有之鴻良公司全部股份轉讓與被告丁○○』）；
    (2)被告丙○○於88年9月16日，向經濟部中部辦公室申請准
    予自行召集股東臨時會，並檢附股東名簿申請，而查其檢附
    之股東名簿，業已刪除戊○○之股份，該股東名簿之記載有
    無不實？又該股東名簿之登載設有不實，究竟被告丙○○所
    辯其受讓股權是否事實，宜依法查明相關事證以明實際。再
    股權移轉，揆諸社會常情，常會有書面證據，宜命被告提出
    該股權轉讓之相關資料供查，以發現真實；(3)經濟部中部辦
    公室究竟有無就股東名簿登載內容之變動為實質之審查，與
    被告有無偽造文書罪嫌相關，仍宜依法調查，俾憑認定事實
    」等情詞為由，再議發回，基隆地檢署遂於93年1月27日，
    五度分案（93年度偵續三字第1號）由檢察官續行偵辦。經
    遍核上揭偵查全卷，基隆地檢署雖業依甲○署之指示，五度
    分案由檢察官續行偵辦，然承辦檢察官不僅未就甲○署指摘
    之上開(1)(2)事項進行調查，反於數度傳訊被告暨告訴人戊○○到庭而猶未釐清相關事實之情形下，逕於94年9月27日，
    以93年度偵續三字第1號向原審提起公訴，且徵諸檢察官起
    訴併舉之證據資料，復多屬88年度偵字第6557號、89年度偵
    續字第15號、90年度偵續一字第2號、92年度偵續二字第1號
    之卷存事證，則其究否已依甲○署之指示，盡其偵查犯罪之
    能事，顯然已屬可議。
  (二)有關起訴所指，「被告丁○○、丙○○於88年5月5日，未經
    戊○○授權或許可，偽刻戊○○之印章1枚」之犯罪事實：
  (1)起訴書有關「證據並所犯法條」第二項之所載，雖認「被告
    偽刻印章之行為，係偽造文書之階段行為，不另論罪」；然
    經遍核起訴事實，其中，俱無被告持偽刻之「戊○○印章」
    用以偽造文書之相關敘述，則檢察官徒以「被告偽刻印章之
    行為，係偽造文書之階段行為，不另論罪」云云，所指「偽
    造文書階段行為」究屬何者，實無可得知。
  (2)細稽檢察官所舉之上揭證據資料（鴻良運輸股份有限公司
    戊○○股票影本1 份；經濟部中部辦公室鴻良運輸股份有
    限公司登記資料影本1 份；存證信函4 份；告訴人之告
    訴狀、再議聲請狀、再議補充理由狀及偵訊筆錄；被告偵
    訊筆錄），概未提及，亦顯然無從證明起訴所指，「被告丁○○、丙○○於88年5 月5 日，未經戊○○授權或許可，偽
    刻戊○○之印章1 枚」之情節，則檢察官究係憑恃卷內何項
    證據資料認定被告二人偽刻戊○○之印章？又檢察官所據以
    認定被告二人偽刻戊○○印章之時間（88年5月5日）究係憑
    何而來？是否僅為檢察官個人之主觀臆測？且檢察官既能在
    毫無卷存事證之情形下，明確指出被告二人偽刻印章之時間
    ，則何以未見一併敘明被告二人偽刻印章之犯罪地點？再者
    ，本案起訴事實先係記載「戊○○自85年4月起，將鴻良公
    司印章及公司負責人之印章委由丁○○、丙○○掌管」，乃
    其後竟又認定「丁○○、丙○○2人於88年5月5 日偽刻戊○○之印章」，則究竟先前戊○○所交付之印章何在？何以被
    告二人須另行偽刻戊○○之印章1 枚？又檢察官所認被告二
    人偽刻之章，與以下犯罪事實，又有如何之關連？換言之，
    被告究係持所指之「偽刻印章」，為下列犯罪事實之用？抑
    係持所指之「保管印章」，為下列犯罪事實之用？而「證據
    並所犯法條」第二項既已明載「被告二人偽刻印章之行為屬
    偽造私文書之階段行為」，則被告二人究竟以所指之「偽刻
    印章」，偽造以下犯罪事實之何項文書？凡此，均顯然尚欠
    明確，而有待檢察官補正其證據，並具體指出其證明之方法
    。
 (三)有關起訴所指，「被告丁○○及丙○○於88年9 月16日，明
   知戊○○所有鴻良公司股票並未移轉丁○○，竟由丙○○任
   召集人，股東丁○○、邱美珠、許明振、許素琴、簡逸雲、
   許增富、許素玲等人具名蓋章，以鴻良公司部分董監事、股
   東持股全部轉讓為由，檢具丁○○業務上製作內容記載戊○○原所有鴻良公司股份全部移轉至丁○○名下之不實股東名
   冊，以鴻良公司名義，向經濟部中部辦公室提出申請許可自
   行召開股東臨時會，致經濟部中部辦公室陷於錯誤，於88年
   9月21日以經（）中字第685502號函許可召集。又於89年3
   月21日，共同基於犯意之聯絡，以鴻良公司名義，申請撤回
   上開申請，並由被告丙○○未經戊○○同意或授權，在上開
   撤回聲請書偽造戊○○署押及印文，均足生損害於經濟部就
   鴻良公司登記資料管理之正確性」之犯罪事實：
  (1)首就檢察官所指之被告侵占犯行而論：
  起訴書先係記載：「丁○○、丙○○共同基於侵占職務上持
    有，屬戊○○所有之鴻良公司『股票』及偽造文書之犯意」
    云云；據此以觀，檢察官似指被告丁○○、丙○○以變易持
    有為所有之意思而侵占者，應係戊○○所有之鴻良公司「股
    票」。惟細稽起訴書嗣後所載：「丁○○及丙○○於88年9
    月16日，... 檢具丁○○業務上製作，內容記載戊○○原所
    有鴻良公司股份全部移轉至丁○○名下之不實股東名冊...
    」云云，似又指被告丁○○、丙○○以變易持有為所有之意
    思而侵占者，應為戊○○所有之鴻良公司「股份」（「股份
    」所表彰者，實乃抽象之股東權利）。惟按侵占罪之客體，
    僅指行為人所持有之「他人所有物」而言；又所稱之「他人
    所有物」，原專指有形之動產或不動產而言，無形之權利，
    則尚不與焉（最高法院51年臺上字第190 號、71年臺上字第
    2304號判例意旨參照）。準此以言，檢察官所指之本件侵占
    客體，究係「股票」，抑係「股份」，實屬攸關被告是否可
    能成立本條罪名之前提事實，是自不容檢察官以曖昧不明之
    上揭言詞朧統帶過，職此，檢察官當須具體指明本件起訴所
    指之侵占客體，並進而具體指出其證據暨證明方法，俾其本
    件起訴之適法。
  姑不論本件起訴之侵占客體尚屬不明，亦暫且不論檢察官所
    舉之上揭證據資料，根本無由證明起訴所指之侵占事實（按
    ：此實非因起訴證據資料之「證明力薄弱」，致尚未達足以
    證明被告犯罪之地步，而純係肇因於起訴之證據資料，除告
    訴人【未於偵查中具結】之片面指述以外，均與檢察官起訴
    所指之侵占行為無涉，而毫無恃以說明被告涉犯侵占之可能
    ，是其顯然尚不足以證明被告可能成立本起犯罪）；本件被
    告二人究係於何時（係於股票發行之初，即為侵占，抑或於
    股票發行以後之某時，始進而為本起侵占犯行），以何方法
    ，為起訴所指侵占戊○○「股票」或「股份」之行為？亦即
    ，被告二人，在客觀上，究竟有何將「主觀上變易持有為所
    有之心態予以客觀化於外部」之取得行為？在主觀上，又究
    否具備為自己不法所有之意圖及侵占之故意？乃至被告二人
    究竟有如何之犯意聯絡或行為分擔？凡此涉及犯罪成立構成
    要件要素之相關事實，概未見檢察官詳載於起訴之犯罪事實
    ，亦俱未見檢察官提出相適應之證據或指出相適應之證據方
    法！則檢察官徒憑前詞指被告涉犯侵占罪名云云，除造成被
    告防禦上之困難，實亦不知所指論據何在。
  (2)再就檢察官所指之被告行使業務上登載不實文書犯行或行使
    偽造私文書犯行而論：
  起訴書之犯罪事實固係記載：「被告丁○○及丙○○於88年
    9 月16日，明知戊○○所有鴻良公司股票並未移轉丁○○，
    竟由丙○○任召集人，股東丁○○、邱美珠、許明振、許素
    琴、簡逸雲、許增富、許素玲等人具名蓋章，以鴻良公司部
    分董監事、股東持股全部轉讓為由，檢具丁○○業務上製作
    內容記載戊○○原所有鴻良公司股份全部移轉至丁○○名下
    之不實股東名冊，以鴻良公司名義，向經濟部中部辦公室提
    出申請許可自行召開股東臨時會... 又於89年3 月21日，共
    同基於犯意之聯絡，以鴻良公司名義，申請撤回上開申請，
    並由被告丙○○未經戊○○同意或授權，在上開撤回聲請書
    偽造戊○○署押及印文... 」云云，惟稽其語意，所指登載
    不實之業務上製作文書，究係僅止於「股東名冊」？抑或除
    「股東名冊」，併包括「申請書（於88年9 月16日，向經濟
    部中部辦公室提出申請許可自行召開股東臨時會之申請書，
    及另於89年3 月21日，向經濟部中部辦公室提出撤回上開申
    請之申請書）」在內？又所指偽造文書部分，究係僅止於88
    年9 月16日之申請召集「申請書」，抑或併包括89年3 月21
    日撤回召集申請之「申請書」？凡此應於起訴之初即行特定
    之事實，核均曖昧不明，不僅使對造即被告無從防禦，更難
    加以實質審究，是檢察官不止一次（按：本件起訴所指之侵
    占客體，乃至被告究竟持上開「偽刻印章」為何項具體內容
    之偽造文書行為，凡此事實，均屬不明，詳如前述）以此浮
    動事實提起公訴，其起訴程式已難謂適法。
  本件自戊○○以鴻良公司名義，於88年11月11日，向基隆地
    檢署具狀提出告訴以後，曾歷經基隆地檢署88年度偵字第65
    57號、89年度偵續字第15號、90年度偵續一字第2 號、92年
    度偵續二字第1號之先、後四度不起訴處分，此業據詳述如
    前。又細稽卷附之92年度偵續二字第1號不起訴處分書，更
    已明確敘述被告之上揭所為，既無涉於刑法第二百十五條之
    業務登載不實罪名（遑論進而持以行使），亦無涉於刑法第
    二百十條之偽造文書罪名（遑論進而持以行使）；亦即，自
    上開犯罪構成要件以言，被告所為尚不能該當戊○○所指之
    犯罪構成要件，是自毫無成立該等罪名之可能。茲概略摘述
    92年度偵續二字第1號不起訴處分書與此部分罪名有關之理
    由如下：
  (甲)戊○○曾因積欠挪用公司款項並見公司經營困難，而表示同
    意將所持有鴻良公司全部股份轉讓與被告丁○○，且戊○○
    前於89年度偵續字第15號案件偵查中，坦承確有積欠或先挪
    用公司款項花用，並曾將其所有之世界證券股票50張共500,
    000股提供鴻良公司質借週轉等情，業為被告等供明在卷，
    復經證人許增富、許素玲、許楊憲雪、簡志人、許義於該案
    證述明確（詳見89年度偵續字第15號卷第283 頁以下），另
    由89年3 月21日申請書說明二所載：「股東丙○○前以部分
    董事股份全部轉讓為由，申請自行召集股東臨時會，後因不
    願履行協議協同辦理過戶手續，以致未完成轉讓行為... 」
    ，足見被告二人所辯：因戊○○原本同意將股份全部轉讓，
    方請會計師製作股份變更之股東名簿向經濟部中部辦公室提
    出申請召開股東臨時會等語，並非虛妄，堪可採信；加以戊○○事後既未將股份全部轉讓，至今自仍持有鴻良公司1,20
    0 股股份，其並未受有任何損害，益證被告丙○○係因認為
    戊○○既已同意將股份全部轉讓予被告丁○○，故於提出前
    開申請書時檢具轉讓股份後修改之股東名簿，其主觀上應無
    偽造股東名簿或業務登載不實之犯罪故意。
  (乙)另按90年11月12日修正公布前之公司法第一百七十三條第四
    項規定：「董事或監察人因股份轉讓或其他理由，致不能依
    本法之規定召集股東會時，得由持有已發行股份總數百分之
    三以上股份之股東，報經地方主管機關許可，自行召集」。
    本件被告丙○○為鴻良公司持有已發行股份總數3%以上股份
    之股東，其以戊○○同意轉讓全部股份為由，於88年9 月16
    日發函向經濟部中部辦公室申請召集股東臨時會，嗣於89年
    3 月21日發函撤回召集股東臨時會之申請，均係依循公司法
    之前揭規定辦理，難認被告丙○○係無制作權之人，自與偽
    造文書所稱「偽造」之構成要件有間。
  (丙)況且，被告於88年9 月16日發函申請召集股東臨時會，為經
    濟部以88年9 月20日經（）中字第88685502號函回覆後，
    並未自行召集股東臨時會，直至89年2 月15日復重行發函向
    經濟部中部辦公室申請自行召集股東臨時會（參見90年度偵
    續一字第2 號卷第66頁），惟遭經濟部退回，並於回函內第
    三項說明載：鴻良運輸企業股份有限公司董監事如確已於88
    年9 月16日前全部轉讓，臺端自可依本部前開核准函號自行
    召集股東臨時會（參見前揭卷第68頁）。為此，被告乃於89
    年3 月3 日具文撤回88年9 月16日之申請函（參見前揭卷第
    69 頁）； 經濟部中部辦公室遂進而於89年3 月13日，以經
    89中字第89353925號函覆鴻良公司，要求鴻良公司就「董事
    會是否仍存在？有無於丙○○之請求提出後15日內召集股東
    臨時會？」等事項加以申復（參見前揭卷第71頁）；被告丙○○接獲該函後，乃再以蓋用戊○○印章之89年3 月21日申
    請書向經濟部中部辦公室提出說明（參見前揭卷第73頁）。
    據此，自足認89年3 月21日申請書之內容係申請撤回召集股
    東臨時會之申請及針對經濟部之函文所為申復，亦難認有何
    足以生損害於戊○○之處。
  (丁)被告丙○○於89年1 月19日委託律師發函予鴻良公司董事會
    及戊○○，要求於接函後15日內召集臨時股東會，有卷附之
    律師函可稽（參見92偵續二字第1 號卷附92年10月20日答辯
    狀證二），戊○○獲悉後雖曾於89年1 月24日、89年2 月3
    日為董事會召開之通知，但均流會而未實際召開，有開會通
    知及會議紀錄影本存卷可稽（參見90年度偵續一字第2 號卷
    第98-100頁），此節並為戊○○所不否認，據此，自足徵鴻
    良公司於斯時確實未曾召開股東臨時會。準此，被告丙○○
    於89年3 月21日申請書內說明第四項記載「89年1 月15日提
    出後，15天內本公司董事會並無召集決議股東臨時會事宜」
    之內容，核與事實並無不符。
  (戊)況被告丙○○係鴻良公司持有已發行股份總數3%以上股份之
    股東，其以戊○○同意轉讓全部股份為由，於88年9 月16日
    發函向經濟部中部辦公室申請召集股東臨時會，嗣於89年3
    月21日發函撤回召集股東臨時會之申請，乃依循舊公司法第
    一百七十三條第四項規定辦理，被告丙○○就前開申請書並
    非無制作權人等情，業如前述，尚與刑法偽造文書罪之構成
    要件有別，自難遽論以該罪責。
  茲92年度偵續二字第1 號不起訴處分，雖經再議發回，然徵
    諸卷附甲○署93年度上聲議字第94號發回命令所載之內容，
    甲○署實亦認同上揭處分理由，只不過為昭折服，遂進而具
    體指示檢察官應就「證人許增富等人之所證，與事實究否相
    符」及「被告丙○○於88年9 月16日，向經濟部中部辦公室
    申請准予自行召集股東臨時會，並檢附股東名簿申請。而查
    其檢附之股東名簿，業已刪除戊○○之股份，該股東名簿之
    記載有無不實？又該股東名簿之登載設有不實，究竟被告丙○○所辯其受讓股權究否事實」等事項，再為詳予調查（至
    甲○署所指「經濟部中部辦公室究竟有無就股東名簿登載內
    容之變動為實質之審查」，所涉者實為刑法第二百十四條之
    明知為不實事項而使公務員為不實登載之罪名；然此部分事
    實，並未據檢察官向原審提起公訴，此觀之起訴事實及證據
    併所犯法條之記載自明，特此指明）。又基隆地檢署固依甲○署之上揭指示，五度於93年1月27日分案（93年度偵續三
    字第1號）由檢察官續行偵辦，惟經遍核上開偵查卷宗，檢
    察官除未依甲○署上揭發回意旨，盡其調查之能，更於94
    年9月27日，在「足供證明被告可能成立犯罪之具體事證」
    付之闕如之窘境下，逕以上開朧統事實向原審提起公訴，兼
    之僅泛以「尚無從證明被告可能成立犯罪，致檢察官四度為
    不起訴處分」之88年度偵字第6557號、89年度偵續字第15號
    、90年度偵續一字第2號、92年度偵續二字第1號等偵查卷存
    事證，為本件起訴事實之證據方法，則參諸前揭說明，已明
    顯可見本件起訴之所指，尚不能該當各項法條罪名之主、客
    觀構成要件要素，而毫無成立犯罪之可能，遑論進而研判各
    項證據資料之「證明力」究竟如何。
四、綜上所述，本件起訴因檢察官所指之證據或證明方法，顯然
    尚不足以證明被告有成立此部分犯罪之可能，遑論是否已經
    到達起訴門濫；蓋「無證據」與「證據證明力薄弱」，實有
    其程度上之差異，而不容混為一談；「證據證明力」縱然薄
    弱，然此尚不能概括被告犯罪嫌疑均猶未至已足可起訴（即
    已有相當犯罪嫌疑）之全部情形（惟因其起訴證據資料之證
    明力薄弱，則自大有可能於起訴後，迄法院審理終結前，因
    猶未能補強至有罪心證之程度，致被告獲判無罪）；而「無
    證據」者，則係根本查「無」足可說明被告可能成立犯罪之
    相關證據資料，本件起訴情節即其適例。原審法院基上見解
    裁定於94年12月12日定期通知補正，公訴人雖以94年12月13
    日乙○玲忠93偵續三1字第26203號函及94年12月15日乙○玲
    忠94他482字第26332號函補正，然查檢察官除補上證人邱美
    珠、許明振、許逸雲、許增富及許素玲等人偵訊筆錄外，惟
    未按原審裁定之旨依式補正被告丙○○、丁○○犯罪之證據
    並指出證明之方法，顯見檢察官舉證責任暨指出證明被告等
    犯罪方法之責任，自均有未盡。揆諸前揭說明，原審因依刑
    事訴訟法第一百六十一條第二項後段，裁定駁回公訴，經核
    並無違誤。抗告意旨仍謂，檢察官業以前開乙○玲忠93偵續
    三1字第26203號函及乙○玲忠94他字第26332號函檢具相關
    事證補證，惟如前所述，檢察官除補上證人邱美珠等人偵訊
    筆錄外，並未依式補正。是本件抗告為無理由，應予駁回。
五、據上論結，應依刑事訴訟法第412條，裁定如主文。
中    華    民    國    95    年    4    月    25   日
                      刑事第20庭審判長法  官  尤豐彥
                                      法  官  張明松
                                      法  官  吳鴻章
以上正本證明與原本無異。
不得再抗告。
                                      書記官  魏淑娟
中    華    民    國    95    年    5     月    1     日


司法院資訊處製作；財團法人民間司法改革基金會備份。
